臺灣臺中地方法院刑事判決
111年度易字第708號
公  訴  人  臺灣臺中地方檢察署檢察官
被      告  馮浚清




上列被告因竊盜案件，經檢察官提起公訴（111年度偵字第10264
號、111年度偵字第11291號、111年度偵字第11313號、111年度
偵字第11324號），本院判決如下：
    主    文
馮浚清犯毀壞門窗侵入住宅竊盜罪，未遂，處有期徒刑捌月；又
犯侵入住宅竊盜罪，處有期徒刑壹年肆月；又犯竊盜罪，處有期
徒刑肆月，如易科罰金，以新臺幣壹仟元折算壹日；又犯竊盜罪
，處有期徒刑參月，如易科罰金，以新臺幣壹仟元折算壹日。有
期徒刑不得易科罰金部分，應執行有期徒刑壹年陸月。有期徒刑
得易科罰金部分，應執行有期徒刑陸月，如易科罰金，以新臺幣
壹仟元折算壹日。
未扣案如附表所示之犯罪所得均沒收，於全部或一部不能沒收或
不宜執行沒收時，追徵其價額。
    犯罪事實
一、馮浚清意圖為自己不法之所有，分別基於竊盜及加重竊盜之
    犯意，而為下列犯行：
  ㈠於民國110年11月14日3時45分許，在臺中市○○區○○○巷000○0
    號2樓203室李語婕之住宅，破壞門上之門鎖後侵入屋內，並
    徒手翻找搜尋財物而著手竊盜行為，然因聲響過大，驚動其
    他房客，為了避免遭查獲而逃逸現場，因而未遂。嗣經李語
    婕返家發現房門疑遭破壞，報警處理，為警調閱監視器錄影
    畫面循線查獲。
  ㈡於110年11月15日12時53分許，在臺中市○○區○○○街000號4樓
    蔡詠宜及唐博澤之住宅，徒手撞開該址大門侵入屋內，竊取
    蔡詠宜所有之華碩廠牌銀色筆記型電腦1臺（價值約新臺幣
    【下同】5萬元）、黃金項鍊、珍珠項鍊及珍珠戒指各1個（
    價值約1萬2,000元），唐博澤所有之MSI廠牌黑色筆電1臺（
    價值約5萬元）、合計內裝有2萬5000元現金之零錢罐3罐、
    折合新臺幣約1萬元之外幣現金得手後，騎乘車牌號碼000-0
    00號普通重型機車離去。嗣經蔡詠宜、唐博澤返家發現物品
    遭竊，報警處理，為警調閱監視器錄影畫面循線查獲。
  ㈢於110年11月24日4時27分許，在臺中市○○區○○路0段000巷00
    號前，徒手扳開鄭唯謙所有停放在該處之車牌號碼000-0000
    號普通重型機車之置物箱，竊取鄭唯謙所有之IPAD PRO平板
    電腦1臺（價值約3萬元）得手後，騎乘車牌號碼000-000號
    普通重型機車離去。嗣經鄭唯謙發現物品遭竊，報警處理，
    為警調閱監視器錄影畫面循線查獲。
  ㈣於110年11月27日3時24分許，在臺中市○○區○○○路000巷0弄0
    號前，徒手扳開張凱勛停放在該處之車牌號碼000-0000號普
    通重型機車之置物箱，竊取張凱勛所有之現金1,200元及air
     pods耳機1對（價值4,500元）得手後逃逸。嗣經張凱勛發
    現物品遭竊，報警處理，為警調閱監視器錄影畫面循線查獲
    。
二、案經張凱勛訴由臺中市政府警察局烏日分局、唐博澤訴由臺
    中市政府警察局第四分局及臺中市政府警察局太平分局報告
    臺灣臺中地方檢察署檢察官偵查起訴。
    理    由
一、證據能力部分：
  ㈠按被告以外之人於審判外之陳述，雖不符刑事訴訟法第159條
    之1至第159條之4之規定，而經當事人於審判程序同意作為
    證據，法院審酌該言詞陳述或書面陳述作成時之情況，認為
    適當者，亦得為證據；又當事人、代理人或辯護人於法院調
    查證據時，知有第159條第1項不得為證據之情形，而未於言
    詞辯論終結前聲明異議者，視為有前項之同意，刑事訴訟法
    第159條之5定有明文。經查，本判決以下所引用被告馮浚清
    以外之人於審判外之言詞或書面陳述，對被告而言，性質上
    屬傳聞證據，惟被告已知悉有刑事訴訟法第159條第1項之情
    形，且未於言詞辯論終結前聲明異議，本院審酌上開證據作
    成時之情況，尚無違法取證或不當之情形，復與本案之待證
    事實間具有相當之關聯性，以之作為證據應屬適當，揆諸上
    開規定，應認有證據能力。
  ㈡傳聞法則乃對於被告以外之人於審判外之言詞或書面陳述而
    為之規範。本判決以下引用之非供述證據，無刑事訴訟法第
    159條第1項規定傳聞法則之適用，因與本案待證事實具有關
    聯性，且無證據證明係公務員違法取得之物，依法自得作為
    證據。
二、認定犯罪事實所憑之證據及理由：
    上揭犯罪事實，業據被告於警詢、偵查及本院審理中均坦承
    不諱，核與證人即告訴人張凱勛、唐博澤於警詢中之證述、
    證人即被害人蔡詠宜、李語婕、鄭唯謙於警詢中之證述相符
    ，並有監視器畫面翻拍照片、現場照片在卷可佐，足認被告
    前揭任意性自白與事實相符，堪以採信，本案事證明確，應
    依法論科。
三、論罪科刑：
  ㈠核被告就犯罪事實一㈠所為，係犯刑法第321條第2項、第1項
    第1款、第2款之毀壞門窗侵入住宅竊盜未遂罪；就犯罪事實
    一㈡所為，係犯同法第321條第1項第1款之侵入住宅竊盜罪；
    就犯罪事實一㈢及㈣所為，均係犯同法第320條第1項之竊盜罪
    。
  ㈡被告所犯上開4罪間，犯意各別，行為互殊，應予分論併罰。
  ㈢起訴書認被告本案構成累犯等語，然被告前案經定應執行有
    期徒刑4年6月確定，於110年5月28日縮短刑期假釋出監，於
    111年3月6日縮刑期滿執行完畢，此有臺灣高等法院被告前
    案紀錄表在卷可憑，本案被告均係於假釋期內再犯，並非於
    有期徒刑執行完畢後再犯，此部分並據公訴檢察官於本院審
    理中更正刪除（見本院卷第75頁），附此敘明。
  ㈣被告就犯罪事實一㈠部分為未遂犯，應依刑法第25條第2項規
    定，減輕其刑。
  ㈤爰以行為人之責任為基礎，審酌被告不循正當管道賺取財物
    ，1次破壞門鎖後侵入住宅竊盜未遂、1次侵入住宅後竊得犯
    罪事實一㈡所示之物、2次分別竊得犯罪事實一㈢、㈣所示之物
    各次之犯罪手段、所生損害，及被告坦承犯行，惟迄今仍未
    賠償被害人等所受損害之犯後態度，暨被告先前有多次竊盜
    經論罪科刑之素行，此有臺灣高等法院被告前案紀錄表在卷
    可憑，兼衡其本院審理中自陳高職畢業之智識程度、從事菜
    市場及魚市場工作之生活狀況等一切情狀，各量處如主文第
    1項所示之刑，並衡酌被告所犯各罪之犯罪類型、行為態樣
    、手段、動機、侵害法益種類及責任非難程度，而為整體評
    價後，各就有期徒刑不得易科罰金部分及得易科罰金部分，
    各定其應執行之刑如主文第1項所示，並就得易科罰金部分
    諭知易科罰金之折算標準。
四、沒收部分：
    未扣案如附表所示之物，均係被告之犯罪所得，爰依刑法第
    38條之1第1項前段、第3項規定，均宣告沒收及諭知追徵。
據上論斷，應依刑事訴訟法第299條第1項前段，刑法第321條第2
項、第1項第1款、第2款、第320條第1項、第25條第1項、第2項
、第51條第5款、第41條第1項前段、第38條之1第1項前段、第3
項，刑法施行法第1條之1第1項，判決如主文。
本案經檢察官陳信郎提起公訴，檢察官李濂到庭執行職務。
中　　華　　民　　國　　111 　年　　7 　　月　　13　　日
                  刑事第六庭    法  官  陳昱翔
以上正本證明與原本無異。
如不服本判決應於收受判決後20日內向本院提出上訴書狀，並應
敘述具體理由；其未敘述上訴理由者，應於上訴期間屆滿後20日
內向本院補提理由書（均須按他造當事人之人數附繕本）「切勿
逕送上級法院」。
告訴人或被害人如不服判決，應備理由具狀向檢察官請求上訴，
上訴期間之計算，以檢察官收受判決正本之日起算。
                                書記官  陳筱惠
中　　華　　民　　國　　111 　年　　7 　　月　　13　　日
附錄論罪科刑法條
刑法第320條
意圖為自己或第三人不法之所有，而竊取他人之動產者，為竊盜
罪，處5年以下有期徒刑、拘役或50萬元以下罰金。
意圖為自己或第三人不法之利益，而竊佔他人之不動產者，依前
項之規定處斷。
前二項之未遂犯罰之。
刑法第321條
犯前條第1項、第2項之罪而有下列情形之一者，處6月以上5年以
下有期徒刑，得併科50萬元以下罰金：
一、侵入住宅或有人居住之建築物、船艦或隱匿其內而犯之。
二、毀越門窗、牆垣或其他安全設備而犯之。
三、攜帶兇器而犯之。
四、結夥三人以上而犯之。
五、乘火災、水災或其他災害之際而犯之。
六、在車站、港埠、航空站或其他供水、陸、空公眾運輸之舟、
    車、航空機內而犯之。
前項之未遂犯罰之。

附表：應沒收之物
編號 品項 犯罪事實 1 華碩廠牌筆記型電腦1台 一㈡ 2 黃金項鍊1條  3 珍珠項鍊1條  4 珍珠戒指1個  5 MSI廠牌黑色筆記型電腦1台  6 2萬5000元現金  7 價值1萬元新臺幣之外幣  8 IPAD PRO平板電腦1台 一㈢ 9 現金1200元 一㈣ 10 air pods耳機1副